
\vspace{1.8em}
\begin{minipage}{\textwidth}
\stepcounter{mallinumber}
\textbf{Tüüpsõnamall \arabic{mallinumber}\,\vadja{sata}}\\

\begin{sideways}
\begin{tabular}{l l}
muutvormimall & tunnused \\
\hline
\underline{sa}\,+\,ta & \textsc{ sg nom } \\
\underline{sa}\,+\,a & \textsc{ sg gen } \\
\underline{sa}\,+\,tta & \textsc{ sg par } \\
\underline{sa}\,+\,ttasõ & \textsc{ sg ill } \\
\underline{sa}\,+\,az & \textsc{ sg ine } \\
\underline{sa}\,+\,ass & \textsc{ sg ela } \\
\underline{sa}\,+\,allõ & \textsc{ sg all } \\
\underline{sa}\,+\,all & \textsc{ sg ade } \\
\underline{sa}\,+\,alt & \textsc{ sg abl } \\
\underline{sa}\,+\,assi & \textsc{ sg tra } \\
\underline{sa}\,+\,assaa & \textsc{ sg ter } \\
\underline{sa}\,+\,aka & \textsc{ sg com } \\
\underline{sa}\,+\,ad & \textsc{ pl nom } \\
\underline{sa}\,+\,tojõ & \textsc{ pl gen } \\
\underline{sa}\,+\,toit & \textsc{ pl par } \\
\underline{sa}\,+\,toisõ & \textsc{ pl ill } \\
\underline{sa}\,+\,toiz & \textsc{ pl ine } \\
\underline{sa}\,+\,toiss & \textsc{ pl ela } \\
\underline{sa}\,+\,toillõ & \textsc{ pl all } \\
\underline{sa}\,+\,toill & \textsc{ pl ade } \\
\underline{sa}\,+\,toilt & \textsc{ pl abl } \\
\underline{sa}\,+\,toissi & \textsc{ pl tra } \\
\underline{sa}\,+\,toissaa & \textsc{ pl ter } \\
\underline{sa}\,+\,toika & \textsc{ pl com } \\
\end{tabular}
\end{sideways}
\captionof{table}{Tüüpsõna \arabic{mallinumber}\,\textit{sata} ekstraheeritud muutvormimallid.}
\label{tab:tüüpsõnamall-sata}

\end{minipage}

 
\vspace{1em}
\noindent Tüüpsõna hõlmab vormisõnastiku 3 lekseemi: \vadja{\underline{sa}ta, \underline{sõ}ta} ja \vadja{\underline{mu}ta}.
